【裁判字號】    90,婚,591
【裁判日期】    900816
【裁判案由】    離婚
【裁判全文】
臺灣臺中地方法院民事裁定  九十年度婚字第五九一號
    原      告  甲○○
    複  代理人  高如應
右當事人間請求離婚事件，本院裁定如左：
    主      文
原告之訴駁回。
訴訟費用由原告負擔。
    理      由
一、本件原告起訴主張：原告與被告於民國八十四年三月二十九日結婚，婚後雙方育
    有一子粘偉晨，被告於婚後帶著與離婚前妻陳秋萍所生之三子女粘悅蓉、粘震豪
    、粘佑群住在原告位於台中市○區○○里○○○街九十巷二二號五樓之住宅共同
    生活。被告自八十五年起即失業，在家游手好閒、酗酒成習，每月被告及子女之
    生活費全賴原告支付，被告生性疑神疑鬼，不但控制原告上下班時間，原告加班
    晚點回來即辱罵原告：「外面是有ㄒㄧㄠˇ（台語，即男性生殖器官）可以吃，
    才這麼晚回來．．．」令當時每日在銀行上班努力工作負擔全家生計的原告氣憤
    及委屈不已。八十五年起被告持有原告提款卡、信用卡附卡，然被告好賭成性，
    情緒不穩，於八十八年毆打原告，於八十九年賭博輸光原告年終獎金，並以原告
    信用卡附卡預借現金。被告不事生產，且揮霍無度與訴外人粘文達向彰化縣鹿港
    鎮信用合作社之借款亦不償還，而受法院發支付命令。原告為免被告揮霍無度，
    不得已停掉原告名下之信用卡附卡、提款卡，被告卻因此於八十九年舊曆年年初
    以拳頭痛毆原告頭部，導致原告眼睛瘀傷，此為原告當時的亞太銀行同事所皆知
    。被告八十九年十月六日星期五上午八點二十五分左右到台中市○○路六十六號
    亞太銀行翻原告辦公桌，並找經理理論，之後被告之行為更是變本加厲，於八十
    九年十一月二十九日二十時在台中市○區○○○街九十巷二十二號七樓，對原告
    拳打腳踢，並以電蚊拍攻擊原告頭部，致原告之左前臂淤腫傷六乘五公分及左背
    部瘀腫傷四乘三公分，且對原告恐嚇如要死就一起死。被告對於原告長期精神虐
    待、言詞恐嚇、肢體暴力，且恐嚇家人不得介入，否則要對家人不利，並屢屢到
    原告上班之公司無理取鬧、丟人現眼之行為令原告在職場相當難堪，不得已只好
    辭職。原告在身心飽受摧殘凌辱的威脅下，備感求助無門、辛酸委屈及痛楚，簡
    直叫天天不應、哭地地無門，此種飽受暴力相加、毫無尊嚴之生活，如同終日揮
    之不去的夢魘。是原告與被告之婚姻，實已破裂無復合之望。依據上述理由，雙
    方感情已勢同水火，至此原告對婚姻生活本應相親摯愛之本質已徹底絕望。本案
    造成婚姻難以維持之重大事由是因被告之暴力、毆打及恐嚇行為所致，顯不可歸
    責於原告。是被告之行為顯然符合民法第一千零五十二條第一項第三款及第二項
    之規定，請求判准兩造離婚等語。
二、按有權利能力者，有當事人能力，民事訴訟法第四十條第一項定有明文。又當事
    人能力，乃於民事訴訟為原告、被告之資格，此訴訟要件亦為法院為本案判決之
    前提要件，倘當事人不具當事人能力，且不能補正，法院應以裁定駁回之，同法
    第二百四十九條第一項第三款設有明文。本件被告乙○○於九十年七月二十八日
    死亡，有戶籍謄本一紙在卷可稽，是被告乙○○因無權利能力而亦無當事人能力
    ，而本件為訴訟標的之婚姻法律關係不得繼承，又不能補正其能力，原告起訴自
    不合法，自應依同法第二百四十九條第一項第三款裁定駁回。
三、依民事訴訟法第二百四十九條第一項第三款、第九十五條、第七十八條，裁定如
    主文。
中      華      民      國    九十      年      八      月      十六    日
                                    臺灣臺中地方法院家事法庭
~B法      官  林清吟
右為正本係照原本作成
如對本裁定抗告須於裁定送達後十日內向本院提出抗告狀
中      華      民      國    九十      年      八      月     十六     日
~B法院書記官


司法院資訊處製作；財團法人民間司法改革基金會備份。
